【裁判字號】    99,非抗,3
【裁判日期】    990409
【裁判案由】    拍賣抵押物
【裁判全文】
臺灣高等法院臺南分院民事裁定  99年度非抗字第3號
再  抗告人  乙  ○
訴訟代理人  賴坤志  律師
相  對  人  甲○○
上列當事人間聲請拍賣抵押物事件，再抗告人對於中華民國99年
2月2日臺灣臺南地方法院99年度抗字第8 號裁定，提起再抗告，
本院裁定如下：
    主  文
再抗告駁回。
再抗告程序費用新臺幣壹仟元由再抗告人負擔。
    理  由
一、再抗告意旨略以：再抗告人確向相對人借款新臺幣（下同）
    150 萬元，然相對人僅匯款133 萬元，差額17萬元資為扣除
    借款之每月利息，相對人指再抗告人未付每月利息，顯屬不
    實，爰再抗告求廢棄原裁定云云。
二、按對於非訟事件抗告法院之裁定再為抗告，僅得以其適用法
    規顯有錯誤為理由，並經原法院之許可為限，非訟事件法第
    45條第3 項定有明文。而所謂適用法規顯有錯誤，係指原裁
    定就其取捨證據所確定之事實適用法規顯有錯誤而言。又所
    謂有原則上之重要性，係指訴訟事件所涉及之法律見解意義
    重大，而有闡釋之必要而言。倘提起再抗告，未具體指出有
    如何適用法規顯有錯誤之情形，以及裁定所涉及之法律見解
    具有原則上重要性，其再抗告顯非合法。次按抵押權人於債
    權已屆清償期而未受清償者，得聲請法院拍賣抵押物，就其
    賣得價金而受清償，民法第873 條定有明文。又聲請拍賣抵
    押物屬非訟事件，法院所為准許與否之裁定，無確定實體法
    上法律關係存否之性質，於債權及抵押權之存否，並無既判
    力，故祇須其抵押權已經依法登記，且債權已屆清償期而未
    受清償，法院即應為准許拍賣之裁定，而對於其法律關係有
    爭執者，得另提起訴訟解決，亦有最高法院94年度台抗字第
    270號裁定意旨足參。
三、本件相對人主張再抗告人於民國（下同）97年2 月11日，以
    其所有如原裁定附表所示之不動產，為擔保於97年2 月27日
    向相對人借款150萬元之債務，設定最高限額180萬元之抵押
    權，並約定借期1年（即98年2月27日前）清償完畢，詎再抗
    告人連第一個月利息未曾支付，且未為任何清償，爰聲請拍
    賣抵押物等情，既已提出抵押權設定契約書、其他約定事項
    、他項權利證明書、本票、土地及建物登記謄本等件為證。
    雖再抗告人辯稱相對人匯款金額僅133 萬元，差額17萬元係
    扣除每月利息之用，所稱未曾支付利息顯非事實云云；然再
    抗告人既坦承系爭抵押權擔保之借款債務本金未清償，顯見
    相對人於其債權屆清償期時，確有未受全部清償情形，原法
    院經形式上審查後，認符合民法第873 條之規定，裁定准許
    拍賣系爭抵押物，自無不合。再抗告人認相對人主張之欠款
    金額有疑，核屬實體法上法律關係之爭執，應另循訴訟程序
    解決，非本件抗告程序所得救濟。原裁定據以駁回再抗告人
    之抗告，難認有適用法規顯有錯誤情形，再抗告人復未具體
    表明原裁定有何適用法規顯有錯誤情事，再抗告人為本件再
    抗告，於法即有未合，自非合法，應予駁回。
四、據上論結，本件再抗告為不合法，應依非訟事件法第46條、
    民事訴訟法第495條之1第2項、第481條、第444條第1項、第
    95條、第78條，裁定如主文。
中    華    民    國    99    年    4     月    9     日
                  民事第一庭  審判長法  官  丁振昌
                                    法  官  李素靖
                                    法  官  林永茂
上為正本係照原本作成。
不得抗告。
中    華    民    國    99    年    4     月    9     日
                                    書記官  謝素嬿

司法院資訊處製作；財團法人民間司法改革基金會備份。
